臺灣臺南地方法院民事判決
110年度重訴字第27號
原      告    臺灣中小企業銀行股份有限公司

法定代理人    黃博怡  
訴訟代理人    陳建良  
              蘇育德  
被      告    暉春有限公司
                        設臺南市○○區○○里○○○0○00      號
兼法定代理人  楊志隆  

被      告    鄭信修  



上列當事人間請求給付消費借貸款事件，經本院於民國110年3月
4日言詞辯論終結，判決如下：
    主      文
㈠被告應連帶給付原告新臺幣2,197,046元，及自民國109年11月2
  8日起至清償日止，按年息百分之3計算之利息，暨自民國109
  年12月29日起至清償日止，逾期在6個月以內者，按前開利率
  百分之10，逾期超過6個月者，按前開利率百分之20計算之違
  約金。
㈡被告應連帶給付原告新臺幣3,000,000元，及自民國109年12月2
  0日起至清償日止，按年息百分之2.95計算之利息，暨自民國1
  10年1月21日起至清償日止，逾期在6個月以內者，按前開利率
  百分之10，逾期超過6個月者，按前開利率百分之20計算之違
  約金。
㈢被告應連帶給付原告新臺幣1,000,000元，及自民國109年11月2
  6日起至清償日止，按年息百分之2.9計算之利息，暨自民國10
  9年12月27日起至清償日止，逾期在6個月以內者，按前開利率
  百分之10，逾期超過6個月者，按前開利率百分之20計算之違
  約金。　
㈣被告應連帶給付原告新臺幣2,460,194元，及自民國109年12月2
  0日起至清償日止，按年息百分之5.22計算之利息，暨自民國1
  10年1月21日起至清償日止，逾期在6個月以內者，按前開利率
  百分之10，逾期超過6個月者，按前開利率百分之20計算之違
  約金。　
㈤被告應連帶給付原告新臺幣491,970元，及自民國109年12月20
  日起至民國110年6月30日止，按年息百分之1.5，自民國110年
  7月1日起至清償日止，按年息百分之2.81計算之利息，暨自民
  國110年1月21日起至清償日止，逾期在6個月以內者，按前開
  利率百分之10，逾期超過6個月者，按前開利率百分之20計算
  之違約金。　
㈥訴訟費用新臺幣91,585元由被告連帶負擔。
㈦本判決第㈠至㈤項於原告分別以新臺幣730,000元、1,000,000元
  、330,000元、820,000元、160,000元為被告供擔保後，得假
  執行。
    事實及理由
壹、程序方面：被告暉春有限公司（下稱暉春公司）、楊志隆、
    鄭信修經合法通知，未於言詞辯論期日到場，核均無民事訴
    訟法第386條所列各款情形，爰依原告之聲請，由其一造辯
    論而為判決。
貳、實體方面：
一、本件原告起訴主張：
  ㈠被告暉春公司於民國108年6月28日邀同被告楊志隆、訴外人
    林憲宗為連帶保證人，向原告借款新臺幣（下同）3,000,00
    0元，借款期間5年，利息按本行1年期定期儲蓄存款機動利
    率加2.16%機動計收（本件視為到期時原告1年期定期儲蓄存
    款機動利率為0.84%），又逾期償還本金或利息時，依借據
    第5條約定，按借款總餘額，自應償付日起，逾期在6個月以
    内部分，照約定利率百分之10，逾期超過6個月部份，照約
    定利率百分之20加付違約金，經共同簽訂「借據」交原告收
    執。嗣被告暉春公司自109年6月20日變更連帶保證人，由林
    憲宗變更為被告鄭信修，經共同簽訂「契據條款變更契約」
    交原告收執。
  ㈡被告暉春公司於109年6月12日邀同被告楊志隆、鄭信修為連
    帶保證人，向原告借款3,000,000元，借款期間1年，利息按
    本行1年期定期儲蓄存款機動利率加2.11%機動計收（本件視
    為到期時原告1年期定期儲蓄存款機動利率為0.84%），又逾
    期償還本金或利息時，依借據第5條約定，按借款總餘額，
    自應償付日起，逾期在6個月以内部分，照約定利率百分之1
    0，逾期超過6個月部份，照約定利率百分之20加付違約金，
    經共同簽訂「借據」交原告收執。
  ㈢被告暉春公司於109年6月12日邀同被告楊志隆、鄭信修為連
    帶保證人，向原告簽訂借款額度1,000,000元，借款動用期
    間為1年之「週轉金貸款契約」，並根據該契約於109年9月2
    6日向原告借款1,000,000元，利息按月計付，本金到期一次
    清償，利息按原告1年期定期儲蓄存款機動利率加2.06%機動
    計收（本件視為到期時原告1年期定期儲蓄存款機動利率為0
    .84%），又逾期償還本金或利息時，依「週轉金貸款契約」
    第5條約定，按借款總餘額，自應償付日起，逾期在6個月以
    内部分，照約定利率百分之10，逾期超過6個月部份，照約
    定利率百分之20加付違約金。
  ㈣被告暉春公司於109年11月18日邀同被告楊志隆、鄭信修為連
    帶保證人，向原告借款2,500,000元，借款期間5年，利息自
    109年11月20日至110年11月20日，按中華郵政股份有限公司
    2年期定期儲金機動利率加1%機動計收，其後按利率引用指
    標加1.965%機動計收。惟依契約書第7條約定，借款到期或
    視為到期時，立約人及連帶保證人願立即清償，如有遲延，
    願改按原告基準利率指數（按月調）加3%計付利息及遲延利
    息（本件視為到期時原告基準利率指數為2.22%），又逾期
    償還本金或利息時，依契約書第8條約定，按借款總餘額，
    自應償付日起，逾期在6個月以内部分，照約定利率百分之1
    0，逾期超過6個月部份，照約定利率百分之20加付違約金，
    經共同簽訂「受嚴重特殊傳染性肺炎影響發生營運困難事業
    資金紓困振興貸款契約書」交原告收執。
  ㈤被告暉春公司於109年11月18日邀同被告楊志隆、鄭信修為連
    帶保證人，向原告借款500,000元，借款期間5年，利息110
    年6月30日前，按中華郵政股份有限公司2年期定儲機動利率
    加0.655%機動計收，自110年7月1日起，按中華郵政股份有
    限公司2年期定链機動利率加1.965%機動計收（本件視為到
    期時中華郵政股份有限公司2年期定儲機動利率為0.845%）
    ，又逾期償還本金或利息時，依借據第5條約定，按借款總
    餘額，自應償付日起，逾期在6個月以内部分，照約定利率
    百分之10，逾期超過6個月部份，照約定利率百分之20加付
    違約金，經共同簽訂「借據」交原告收執。
  ㈥詎上揭第㈠筆借款，被告自109年11月28日起即未再依約繼續
    繳付本息；第㈡筆借款，被告自109年12月20日起即未再依約
    繼續繳付利息：第㈢筆借款，被告自109年11月26日起即未再
    依約繼續繳付利息；第㈣筆借款，被告自109年12月20日起即
    未再依約繼續繳付本息；第㈤筆借款，被告自109年12月20日
    起即未再依約繼續繳付本息，迭經催討無效，依授信約定書
    第15條約定，任何一宗債務不依約 清償本金時，依約已喪
    失期限利益，全部借款應視為到期，共尚欠原告本金9,149,
    210元及利息、違約金未為清償。而被告楊志隆、鄭信修既
    為被告暉春公司之連帶保證人，則自應負連帶清償責任，爰
    依消費借貸及連帶保證之法律關係提起本件訴訟等語。
　㈦並聲明：除擔保金額外，求為判決如主文所示。
二、被告均未於言詞辯論期日到場，亦未提出書狀作何聲明或陳
    述。
三、本院得心證之理由：
  ㈠本件原告主張之前揭事實，業據其提出各筆借款之借據、契
    據條款變更契約、週轉金貸款契約、受嚴重特殊傳染性肺炎
    影響發生營運困難事業資金紓困振興貸款契約書、授信約定
    書、還本付息明細表、放款利率歷史資料表等附卷為證，核
    屬相符；且被告對於原告主張之事實，已於相當時期受合法
    之通知，而於言詞辯論期日不到場，亦未提出任何書狀或證
    據資料爭執原告之主張，依民事訴訟法第280條第3項前段準
    用同條第1項之規定，應視同自認，綜合上開證據調查結果
    ，自堪信原告之主張為真實。
  ㈡按借用人應於約定期限內，返還與借用物種類、品質、數量
    相同之物；遲延之債務，以支付金錢為標的者，債權人得請
    求依法定利率計算遲延利息，但約定利率較高者，仍從其約
    定利率；當事人得約定債務人於債務不履行時，應支付違約
    金，民法第478條、第233條第1項、第250條第1項分別定有
    明文。次按稱保證者，謂當事人約定，一方於他方之債務人
    不履行債務時，由其代負履行責任之契約；保證債務，除契
    約另有訂定外，包含主債務之利息、違約金、損害賠償及其
    他從屬於主債務之負擔；連帶債務之債權人，得對於債務人
    中之一人或數人或其全體，同時或先後請求全部或一部之給
    付，連帶債務未全部履行前，全體債務人仍負連帶責任，民
    法第739條、第740條、第273條分別定有明文。再按保證債
    務之所謂連帶，係指保證人與主債務人負同一債務，對於債
    權人各負全部給付之責任者而言，此就民法第272條第1項規
    定連帶債務之文義參照觀之甚明。故連帶保證與普通保證不
    同，縱使無民法第746條所揭之情形，亦不得主張同法第745
    條關於先訴抗辯之權利（最高法院45年台上字第1426號判例
    、88年度台上字第1815號判決意旨參照）。查本件原告主張
    被告暉春公司邀同被告楊志隆、鄭信修為連帶保證人向原告
    借款，未依約清償乙節，已如前述，依前開說明，原告依法
    自得向被告請求連帶給付積欠之本金、利息及違約金。
四、從而，原告主張依消費借貸及連帶保證之法律關係，請求被
    告連帶給付如主文第㈠至㈤項所示之本金、利息、違約金，為
    有理由，應予准許。另原告陳明願供擔保以代釋明聲請
    宣告假執行，核無不合，爰酌定相當擔保金額，准予宣告假
    執行。 
五、末按訴訟費用，由敗訴之當事人負擔；共同訴訟人因連帶或
    不可分之債敗訴者，應連帶負擔訴訟費用；法院為終局判決
    時，應依職權為訴訟費用之裁判，民事訴訟法第78條、第85
    條第2項、第87條第1項分別定有明文。查本件訴訟費用即第
    一審裁判費經核為91,585元，本院爰依職權確定上開訴訟費
    用由敗訴之被告連帶負擔。
六、據上論結，本件原告之訴為有理由，依民事訴訟法第385條
    第1項前段、第78條、第85條第2項、第87條第1項、第390條
    第2項，判決如主文。
中　　華　　民　　國　　110 　年　　3 　　月　　11　　日
                      民事第二庭  法  官  洪碧雀
以上正本證明與原本無異。
如不服本判決，應於送達後20日內向本院提出上訴狀（須附繕本
）。如委任律師提起上訴者，應一併繳納上訴審裁判費。
中　　華　　民　　國　　110 　年　　3 　　月　　11　　日
                                  書記官  林政良